【裁判字號】    97,訴,804
【裁判日期】    971222
【裁判案由】    給付貨款
【裁判全文】
臺灣桃園地方法院民事判決               97年度訴字第804號
原      告  訊助企業股份有限公司
法定代理人  乙○○
訴訟代理人  楊肅欣律師
被      告  宇申科技股份有限公司
法定代理人  甲○○
上列當事人間請求給付貨款事件，本院於民國97年12月5 日言詞
辯論終結，判決如下：
    主  文
被告應給付原告新台幣參佰伍拾參萬玖仟肆佰肆拾壹元，及自民
國九十七年五月三日起至清償日止，按週年利率百分之五計算之
利息。
訴訟費用由被告負擔。
    事實及理由
一、原告起訴主張：被告於民國96年11月至97年2 月間陸續向原
    告購買乾膜等物品，其貨款價額總計新台幣（下同）3,539,
    441 元，業經原告依約交付完畢。嗣被告雖曾交付到期日為
    97年2 月20日，票面金額為885,028 元之支票1 紙，作為支
    付96年11月份貨款之用，然經原告提示卻遭以存款不足為由
    而退票；另1 張到期日為97年3 月10日，票面金額為1,148,
    488 元，作為支付96年12月份貨款之支票，經原告提示亦遭
    以存款不足為由而退票。後經原告一再催討，被告均未置理
    ，故原告乃97年4 月23日具狀向鈞院聲請核發支付命令，嗣
    經被告聲明異議，爰依買賣之法律關係，求為判決如主文所
    示。
二、被告方面：被告雖自認原告所主張之事實，惟另稱伊兄曾應
    原告要求針對貨款簽發本票為擔保，嗣經原告聲請本票裁定
    ，已於苗栗地方法院提起異議之訴等語置辯。
三、本件原告主張之前揭事實，已據其提出與所述相符之對帳單
    、統一發票、支票、退票理由單等為證，且經被告自認，是
    堪信原告之主張為真實。至於被告雖另辯稱伊兄經原告聲請
    本票裁定，業於苗栗地方法院提起異議之訴云云，然原告對
    於被告之兄之票款請求權存否，並無礙於本件原告係依買賣
    之法律關係請求被告給付貨款，是其前開所辯，並無礙於前
    開事實之認定。
四、按買受人對於出賣人，有交付約定價金之義務，民法第367
    條定有明文。又給付無確定期限者，債務人於債權人得請求
    給付時，經其催告而未為給付，自受催告時起，負遲延責任
    。其經債權人起訴而送達訴狀，或依督促程序送達支付命令
    ，或為其他相類之行為者，與催告有同一之效力。又遲延之
    債務，以支付金錢為標的者，債權人得請求依法定利率計算
    之遲延利息；而應付利息之債務，其利率未經約定，亦無法
    律可據者，週年利率為百分之五，民法第229 條、第233 條
    第1 項前段、第203 條亦分別定有明文。本件原告已依約交
    貨，被告依前開法律之規定，自應負給付貨款。從而，原告
    依買賣之法律關係請求被告給付貨款3,539,44 1元及自支付
    命令聲請狀繕本送達之翌日即97年5 月3 日起至清償日止，
    按週年利率5 ％計算之利息，為有理由，應予准許。
五、據上論結，本件原告之訴為有理由，依民事訴訟法第78條，
    判決如主文。
中    華    民    國    97    年    12    月    22    日
                  民事第二庭    法  官  卓立婷
以上正本係照原本作成。
如對本判決上訴，須於判決送達後20日內向本院提出上訴狀。
中    華    民    國    97    年    12    月    23    日
                                書記官  黃進傑


司法院資訊處製作；財團法人民間司法改革基金會備份。
